臺灣橋頭地方法院民事小額判決
111年度橋小字第432號
原      告  唐國香  
被      告  張鳳賢  

訴訟代理人  張立良  
上列當事人間請求損害賠償事件，本院於民國111年6月21日言詞
辯論終結，判決如下：
    主  文
原告之訴駁回。
訴訟費用新臺幣壹仟元由原告負擔。
    事實及理由
一、原告主張：被告飼養之狗（下稱A犬）於民國111年3月21日
    晚間9時19分許，至原告位於高雄市○○區○○巷00○0號住處後
    院咬死原告飼養之雞隻共46隻，導致原告受有新臺幣（下同
    ）32,200元（以每隻雞700元計算，700x46=32,200）之損害
    。爰依侵權行為之法律關係提起本件訴訟，聲明:被告應給
    付原告32,200元及自起訴狀繕本送達翌日起至清償日止，按
    週年利率5%計算之利息。
二、被告則以：原告的雞被咬的時候其並未放A犬出去，而且附
    近野狗很多，雞不是A犬咬的等語，資為抗辯。聲明：原告
    之訴駁回。
三、本院之判斷：
（一）按因故意或過失，不法侵害他人之權利者，負損害賠償責
      任，民法第184條第1項前段定有明文。又按當事人主張有
      利於己之事實者，就其事實有舉證之責任，民事訴訟法第
      277條定有明文。
（二）原告主張其雞隻於前揭時間被狗咬死等事實，且被告為原
      告鄰居，有飼養一隻A犬等事實，業經提出雞舍照片、雞
      隻照片（本院卷第11頁）及經到場協助處理之鄰居簽名之
      文件1紙（載有死亡之雞隻數量，本院卷第33頁），並有
      高雄市政府警察局仁武分局111年6月13日高市警仁分偵字
      第11172067500號函所附110報案紀錄、現場照片可參（本
      院卷第39至45頁），復未經被告爭執，堪認屬實。惟原告
      主張咬死其雞隻的是被告所飼養之A犬，業經被告所否認
      ，依前揭規定及說明，應由主張權利存在之原告負舉證之
      責。經查: 原告雖提出A犬照片，主張是事發後其所拍攝
      ，但該照片是白天拍攝，與原告主張雞隻被咬死之晚間已
      有相當時間，而且拍攝地點是馬路上也非在原告雞舍中（
      本院卷第11頁），照片中的A犬身上也未見有羽毛或血跡
      等足以佐證其曾經進入原告雞舍之行為，無從以該等照片
      認定把雞咬死的就是A犬。又經本院函請原告就其主張提
      出證明資料，原告雖提出鄰居簽名證明雞隻死亡之文件1
      紙，但該文件只有記載死亡雞隻之數量、種類，原告也自
      陳鄰居沒有看到事發經過等語（本院卷第31頁、第33頁）
      ；本院另函請警方提供當日到場處理之相關資料，但警方
      提供之報案紀錄單僅記載因兩造意見相左，建議雙方前往
      調解等語（本院卷第41頁），且經本院當庭勘驗警方提供
      當日至現場處理之密錄器光碟，其內容僅顯示警方到場拍
      攝周邊狀況後，建議兩造前往調解，並未實際調查或認定
      雞隻死亡原因，也未見被告承認雞隻死亡是A犬所為（本
      院卷第51頁），仍無從佐證原告主張。從而，本件依現有
      事證無法確定原告之雞隻是遭A犬咬死，揆諸前揭法律規
      定，無從為有利原告之判斷。
四、從而，原告主張被告應給付原告32,200元及自起訴狀繕本送
    達翌日起至清償日止，按週年利率5%計算之利息，為無理由
    ，應予駁回。
五、本件事證已臻明確，兩造其餘主張及舉證，經本院審酌後認
    與判決之結果不生影響，爰不再逐一論列，附此敘明。
六、訴訟費用負擔之依據：民事訴訟法第78條。
中　　華　　民　　國　　111 　年　　7 　　月　　7 　　日
                  橋頭簡易庭  法      官    呂維翰    
以上正本與原本相符。
民事訴訟法第436條之24第2項：對於本判決之上訴，非以違背法
令為理由，不得為之。
如對本判決上訴，須於判決送達後20日內向本院提出上訴狀，並
須表明原判決所違背之法令及其具體內容與依訴訟資料可認為原
判決有違背法令之具體事實之上訴理由（須按他造當事人之人數
附繕本）。
中　　華　　民　　國　　111 　年　　7 　　月　　7 　　日
                              書  記  官    薛如媛
訴訟費用計算式：
裁判費            1,000元
合計              1,000元